---
title: "Rapport Shiny"
author: "GROUPE 3"
runtime: shiny
date: '`r format(Sys.time(), "%d-%m-%Y")`'
toc-title: 'Sommaire'
default: html_document
always_allow_html: true
output:
  html_document:
    fig_caption: yes
    number_sections: no
    toc: no
    toc_depth: 3
    toc_float: yes
---

```{r setup, include=FALSE}
knitr::opts_chunk$set(echo = TRUE)
```
## Introduction
Dans ce rapport, nous verrons l'utilisation concrète du paquet SHINY pour l'élaboration d'un document dynamique. 
Le but de SHINY est de créer un document à variables actives, qui peuvent être changées par l'utilisateur pour étudier l'évolution d'une équation ou d'un graphique selon une complexité de facteurs.
Dans le cas présent, nous nous intéresserons à l'évolution de la répartition du poids d'un ensemble de mouches drosophiles, selon 4 facteurs différents :
* Le nombre de mouches dans l'élevage
* Le nombre de jours d'élevage
* Le niveau de stress
* L'espèce de mouche

Avant toute chose, il est nécessaire de construire pas-à-pas le document SHINY, ce qui ce fait premièrement en définissant les variables et les valeurs qu'elles peuvent prendre :

## Création et définition des variables

Dans le code suivant, nous avons chargé la bibliothèque SHINY, qui permet de produire des documents dynamiques, un peu à la manière de PHP dans les technologies Web. Nous définissons les variables avec un intervalle de valeurs max et min, et une valeur standard à l'ouverture du document. De même, nous faisons l'intégration d'un document ```base.csv``` pour créer une liste déroulante contenant des espèces prédéfinies. Pour le reste des variables, elles se présenteront comme un curseur à manipuler pour changer l'affectation des valeurs en temps réel :


```{r echo=T}
library("shiny")

base<-read.table("base.csv",header=TRUE,sep = ";",encoding = "UTF8")
        
      sliderInput("Nb",
                  "Nombre de mouches dans l'élevage :",
                  min = 1,
                  max = 1000,
                  value = 100)
      
      sliderInput("jour",
                  "Nombre de jours d'élevage :",
                  min=0,
                  max = 10,
                  value = 5)
      
      sliderInput("stress",
                  "Niveau de stress:",
                  min=1,
                  max = 7,
                  value = 2)
      
      selectInput("espèce", "Choisir une espèce:",
                  choices = base[,1])
```

## Partie Graphique

A présent, voyons comment ces données sont représentée dans un graphique à barres :

```{r tabsets, echo=FALSE}

```

Note the use of the `height` parameter to determine how much vertical space the embedded application should occupy.

You can also use the `shinyApp` function to define an application inline rather then in an external directory.

In all of R code chunks above the `echo = FALSE` attribute is used. This is to prevent the R code within the chunk from rendering in the document alongside the Shiny components.



